臺灣桃園地方法院刑事判決
                                    111年度交易字第71號
公  訴  人  臺灣桃園地方檢察署檢察官
被      告  江弘麟


上列被告因過失傷害案件，經檢察官聲請簡易判決處刑（110年
度偵字第28982號），本院認不宜逕以簡易判決處刑（110年度壢
交簡字第2293號），改依通常程序審理，判決如下︰
    主  文
本件公訴不受理。
    理  由
一、按檢察官聲請以簡易判決處刑之案件，經法院認為有刑事訴
    訟法第451條之1第4項但書之情形者，應適用通常程序審判
    之，同法第452條定有明文。經查：本件被告江弘麟被訴過
    失傷害案件，本院認有刑事訴訟法第451條之1第4項但書第3
    款（法院於審理後，認應為無罪、免訴、不受理或管轄錯誤
    判決之諭知者）之情形，揆諸上揭規定，應適用通常程序審
    判之，合先敘明。
二、本件聲請簡易判決處刑意旨（詳如附件聲請簡易判決處刑書
    所載）認被告江弘麟涉犯刑法第284條前段過失傷害罪嫌。
三、按告訴乃論之罪，告訴人於第一審辯論終結前，得撤回其告
    訴；其告訴經撤回者，法院應諭知不受理之判決，並得不經
    言詞辯論為之，刑事訴訟法第238條第1項、第303條第3款、
    第307條分別定有明文。本件聲請意旨所指被告之犯罪事實
    ，如成立犯罪，乃屬刑法第284條前段過失傷害罪，依同法
    第287條前段規定，須告訴乃論。茲因告訴人梁貽茜、李昀
    珊與被告已和解，並分別具狀撤回本件告訴等情，有雙方和
    解書、告訴人刑事撤回告訴狀在卷可稽（見本院簡字卷，第
    7至12頁），揆諸上揭規定，爰不經言詞辯論，逕諭知不受
    理之判決。
四、據上論斷，應依刑事訴訟法第452條、第303條第3款、第307
    條，判決如主文。
本案經檢察官楊挺宏聲請以簡易判決處刑。
中　　華　　民　　國　　111 　年　　1 　　月　　25　　日
                  刑事第十一庭  法　官  翁健剛
以上正本證明與原本無異。
如不服本判決應於收受判決後20日內向本院提出上訴書狀，並應
敘述具體理由。其未敘述上訴理由者，應於上訴期間屆滿後20日
內向本院補提理由書(均須按他造當事人之人數附繕本)「切勿逕
送上級法院」。 
        　　　　　　　　　　　　書記官　黃挺豪
中　　華　　民　　國　　111 　年　　1 　　月　　26　　日
附件：
臺灣桃園地方檢察署檢察官聲請簡易判決處刑書　
                                    110年度偵字第28982號
　　被　　　告　江弘麟　男　36歲（民國00年0月00日生）
　　　　　　　　　　　　住○○市○○區○○路0段000○0號
　　　　　　　　　　　　國民身分證統一編號：Z000000000號
上列被告因過失傷害案件，業經偵查終結，認宜聲請以簡易判決
處刑，茲將犯罪事實及證據並所犯法條分敘如下：
　　　　犯罪事實
一、江弘麟於民國110年1月30日11時49分許，駕駛車牌號碼00-0
    000號自用小貨車，在桃園市○○區○○路0000號前時，本應注
    意汽車迴車前，應看清無來往車輛，始得迴轉，且遇有槽化
    線，係用以表示禁止跨越，而依當時天候晴、日間自然光線
    、柏油路面乾燥、無缺陷、無障礙物且視距良好情況，又無
    不能注意之情事，竟疏未注意及此，驟然迴轉，適梁貽茜騎
    乘車牌號碼000-0000號普通重型機車搭載李昀珊沿中正路往
    中壢市區方向行駛至該處，見狀因閃避不及，二車發生碰撞，
    梁貽茜因而受有頭部外傷腦震盪、臉部創傷、四肢多處撕裂
    傷之傷害結果，李昀珊因而受有臉部撕裂傷約1.5公分、左
    肩1公分撕裂傷、牙齒斷裂、上顎右側門齒複雜性牙冠牙根
    斷裂、上顎左側門齒牙冠斷裂、上顎右側側門齒牙髓壞死之
    傷害結果。
二、案經梁貽茜、李昀珊訴由桃園市政府警察局中壢分局報告偵
    辦。
　　　　證據並所犯法條
一、詢據被告江弘麟固坦承有於上開時地與告訴人梁貽茜、李昀
    珊發生前揭交通事故，並坦承涉有未注意槽化線卻仍跨越之
    過失，惟矢口否認有何未注意往來車輛而逕自迴轉之過失，
    辯稱：伊有注意往來車輛，無來車後才迴轉等語。經查，上
    開犯罪事實，業據證人即告訴人2人於警詢及偵查中證述明
    確，並有聯新國際醫院及長庚醫療財團法人林口長庚紀念醫
    院診斷證明書、道路交通事故現場圖、道路交通事故調查報告
    表㈠㈡、桃園市政府警察局中壢分局中壢交通中隊道路交通事
    故照片黏貼紀錄表、監視錄影系統記錄表、公路監理電子閘
    門各1份及監視器光碟1片附卷可稽。汽車迴車前，應暫停並
    顯示左轉燈光或手勢，看清無來往車輛，並注意行人通過，
    始得迴轉；槽化線，用以引導車輛駕駛人循指示之路線行駛
    ，並禁止跨越，道路交通安全規則第106條第5款及道路交通
    標誌標線號誌設置規則第171條第1項分別訂有明文。被告應
    注意能注意竟疏未注意上開規定致肇車禍，其有過失甚為顯
    然，則被告之過失行為與告訴人受傷間，即有相當因果關係
    ，是被告犯嫌堪以認定。
二、核被告所為，係犯刑法第284條前段之過失傷害罪嫌。
三、依刑事訴訟法第451條第1項聲請逕以簡易判決處刑。
　　此　致
臺灣桃園地方法院
中　　華　　民　　國　 110　　年　　9 　　月　　24    日
　　　　　　　　　　　　　檢　察　官 楊挺宏
本件證明與原本無異 
中    華    民    國   110    年    10    月    13    日
                          書  記  官 盧憲儀